【裁判字號】    91,交聲,1637
【裁判日期】    920106
【裁判案由】    交管條例聲異
【裁判全文】
臺灣板橋地方法院交通事件裁定                  九十一年度交聲字第一六三七號
    原處分機關  交通部公路總局臺北區監理所板橋監理站
    受處分人即
    異  議  人  甲○○  男  二.
右列受處分人因違反道路交通管理處罰條例案件，對於交通部公路總局臺北區監理所
板橋監理站九十一年九月三十日所為之處分（原處分案號：板監五字第裁四一－ＡＣ
Ｉ八００四五九號），聲明異議，本院裁定如左：
    主  文
異議駁回。
    理  由
一、按汽車駕駛人，爭道行駛有不按遵行之方向行駛者，處新臺幣六百元以上一千八
    百元以下罰鍰，道路交通管理處罰條例第四十五條第一款定有明文。
二、本件受處分人即異議人甲○○於九十一年八月十一日十五時四十七分許，駕駛Ｂ
    ＡＲ－一００號重型機器腳踏車，於台北市○○路一八七巷口，因「不按遵行方
    向行駛」違規，經台北市政府警察局士林分局以第ＡＣＩ八００四五九號違反道
    路交通管理事件通知單當場舉發，原處分機關遂以板監五字第裁四一０ＡＣＩ八
    ００四五九號裁決書，爰依道路交通管理處罰條例第四十五條第一款規定裁決罰
    鍰新臺幣九百元，並依同條例第六十三條第一項記違規點數一點。
三、本件異議人辯稱：伊係將機車停放在單行道指示標誌附近不到一公尺處，在牽出
    發動機車欲騎往中山北路方向時並無逆向行駛違規，卻遭站立在中山北路五段五
    ０五巷（異議人誤載為中正路一八五巷口）之員警陳龍彬攔下開單，開單後始向
    伊解釋為何違規，然伊因女友住在中正路一八七巷內，而深知一八七巷和上開五
    ０五巷常有員警抓違規，故不可能違規逆向等語。
四、經查：證人即執勤員警陳龍彬具結證述稱：伊當時所站位置可以看到異議人是從
    巷子騎出來，伊不是猛一回頭時才看到異議人，因異議人有到裁決所申訴，伊事
    後有予以回覆，所以對本件違規有印象等語，並當場於其繪製之現場圖上以藍色
    原子筆標示出異議人違規起點及其攔查位置，此有現場圖一紙存卷可稽，則由證
    人陳龍彬所標示位置可知，異議人係從單行道指示標誌，及劃設在路面之指示行
    車方向標線前方處，即已開始逆向行駛。參以證人陳龍彬為執勤員警與異議人並
    不認識，即無仇隙可言，且其為公務員有依法有據實記載違規事實與所聯掌之公
    文書義務，衡情無恣意攀詞捏造不實事實指摘異議人違規之理，所證應屬可信。
    再參以異議人於到庭時係陳稱：「我是在五０五巷及一八七巷單行道的交叉口附
    近指示牌附近停車，比較靠近單行道指示標誌牌的下方停放機車，我從該處騎出
    ．．」、「當時我有載我的女朋友」等語，雖證人即由異議人搭載之乘客彭均媛
    到庭附和證稱：「我當時住在中正路一百八十七巷五十八號二樓，當時異議人來
    找我，把車停在巷口，停在指示牌下方，因為平常那裡車很多，所以我們才會停
    在那裡，後來我們把車牽出來．．」等語。然衡諸常情一般人在尚未騎駛機車而
    僅係將機車牽出至可騎乘路段前，後座乘客係在騎士可騎駛的情況下，始會上車
    搭乘，以免坐於後座增加牽車者的負擔，而據本件異議人所述其後座既已搭載其
    女友，足徵異議人已自其停放機車處，將機車啟動騎乘在道路上，而非僅係將機
    車牽出。況且，縱使如異議人所述係在靠近單行道指示標誌牌附近處停車啟程，
    然在其騎出一八七巷口前，路程雖短，仍屬逆向行駛無訛。是異議人前揭所辯，
    核屬卸責之詞，無足採信，其於上揭時地違規行駛之事實，應堪認定。綜上所述
    ，原處分機關據以援引首揭規定，裁處罰鍰新台幣九百元，並記違規點數一點，
    於法並無不當，本件異議為無理由，應予駁回。
三、據上論斷，應依道路交通案件處理辦法第十九條，裁定如主文。
中      華      民      國      九十二    年    一      月    六        日
                              臺灣板橋地方法院交通法庭
                                      法  官  林淑婷
右正本證明與原本無異
如不服本裁定應於送達後五日內向本院提出抗告狀
                                      書記官  廖貞音
中      華      民      國      九十二    年    一      月    六        日


司法院資訊處製作；財團法人民間司法改革基金會備份。
